臺灣高等法院高雄分院刑事判決
上　訴　人　臺灣屏東地方法院檢察署檢察官
被　　　告　甲○○
上列上訴人因被告違反毒品危害防制條例案件，不服臺灣屏東地
方法院94年度訴字第518 號中華民國94年8月11日第一審判決（
起訴案號：臺灣屏東地方法院檢察署94年度毒偵字第1085號），
提起上訴 (移送併辦案號: 台灣屏東地方法院檢察署94年度毒偵
字第1848號) ，本院判決如下：
    主  文
原判決撤銷。
甲○○連續施用第一級毒品，處有期徒刑拾月，扣案之海洛因肆
小包（驗後淨重0.47公克，空包裝重0.79公克，即毛重1.26公克
）沒收銷燬。
    事  實
一、甲○○前因施用毒品案件，經送強制戒治後，由臺灣屏東地
    方法院檢察署檢察官於民國93年6 月10日以93年度戒毒偵字
    第57號為不起訴處分確定。惟其不思戒除惡習，於強制戒治
    執行完畢後5 年內，基於施用第一級毒品海洛因之概括犯意
    ；
    (一)自94年4 月10日某時起至94年4 月23日17時止，連續在其
      屏東縣屏東市○○街65巷2 號住處內，以注射針筒注射之
      方式，施用第一級毒品海洛因多次。嗣為警於94年4 月24
      日10時10分許，在屏東縣屏東市○○○路「優加利」加油
      站旁大排水溝產業道路上查獲，並扣得第一級毒品海洛因
      4 小包（驗後淨重0.47公克，空包裝重0.79公克，即毛重
      1.26公克），且經甲○○同意採尿送驗後，其尿液呈可待
      因、嗎啡陽性反應而查獲。
    (二)又自94年5 月中旬某日起至94年6 月3 日19時許止，在屏
      東縣屏東市○○街65巷2 號住處，以同上方式施用第一級
      毒品海洛因多次，94年6 月5 日3 時許，在屏東市○○○
      街117號為警查獲，採尿送驗呈嗎啡陽性反應。
二、案經屏東縣警察局屏東分局移送台灣屏東地方法院檢察署偵
    查起訴及移送併辦。
    理  由
一、訊據被告甲○○直承連續施用第一級毒品海洛因不諱，於警
    訊及原審偵、審中，亦同此供承無異。被告於94年4 月24日
    、94年6 月5 日採尿送驗，均呈嗎啡陽性反應，有臺灣檢驗
    科技股份有限公司94年5 月10日報告編號KＺ000000000000、
    94年6 月20日報告編號KＺ000000000000號濫用藥物尿液檢驗
    報告2 紙在卷可稽（見台灣屏東地方法院檢察署94年度毒偵
    字第1085號偵查卷第14頁、屏東縣警察局屏東分局屏警分刑
    字第094 號警卷第8 頁），且扣案之白色粉末4 小包（驗後
    淨重0.47公克，空包裝重0.79公克，即毛重1.26公克），經
    送法務部調查局檢驗結果，確係第一級毒品海洛因無訛，此
    有法務部調查局94年7 月4 日調科壹字第240003670 號鑑定
    通知書1 紙附卷可稽（見原審卷第41頁），按海洛因施用入
    人體後，水解還原成嗎啡，再循嗎啡之代謝方式排出體外，
    行政院衛生署藥物食品檢驗局以（73）藥檢壹字第030221號
    函說明綦詳。又被告之自白，非出於強暴、脅迫、利誘、詐
    欺、疲勞訊問、違法羈押或其他不當方法，且與事實相符者
    ，得為證據，刑事訴訟法第156 第1 項定有明文。亦即被告
    之自白係出於自由意思，且與事實相符者，即有證據能力，
    本件被告迭次自白係出於自由意志，自得採為本件判決之基
    礎。又刑事訴訟法第159 條之4 規定: 「除前三條之情形外
    ，下列文書亦得為證據：一除顯有不可信之情況外，公務員
    職務上製作之紀錄文書、證明文書。二除顯有不可信之情況
    外，從事業務之人於業務上或通常業務過程所須製作之紀錄
    文書、證明文書。三除前二款之情形外，其他於可信之特別
    情況下所製作之文書。」，本件上揭衛生署函、臺灣檢驗科
    技股份有限公司濫用藥物尿液檢驗報告、法務部調查局鑑定
    通知書，或係公務員職務上製作之文書或係從事業務之人於
    業務上或通常業務過程所須製作之文書，經查亦無顯不可信
    之情況，上開文書應具有證據能力。綜合上揭各證據資料研
    析，足認被告之自白連續施用第一級毒品海洛因，與事實相
    符，應堪採信。
二、按犯毒品危害防制條例第10條之罪，經觀察勒戒後，認有繼
    續施用毒品之傾向者，應由檢察官聲請法院裁定令入戒治處
    所施以強制戒治，強制戒治期滿，應由檢察官為不起訴處分
    。經強制戒治執行完畢釋放後，5 年內再犯毒品危害防制條
    例第10條之罪，依92年1 月9 日修正施行之毒品危害防制條
    例第23條第2 項規定意旨，應由檢察官偵查起訴。查被告前
    因施用毒品案件，經送強制戒治後，由臺灣屏東地方法院檢
    察署檢察官於93年6 月10日以93年度戒毒偵字第57號為不起
    訴處分確定等情，有臺灣高等法院被告全國前案紀錄表可證
    。被告於強制戒治執行完畢後5 年內再犯本件毒品危害防制
    條例第10條之罪，是依前開說明，自應依法論科。
三、查海洛因為毒品危害防制條例所稱之第一級毒品，此觀諸該
    條例第2 條第2 項第1 款甚明，被告施用第一級毒品海洛因
    ，核其所為，係違反毒品危害防制條例第10條第1 項施用第
    一級毒品罪。被告施用海洛因多次，時間緊接，機會同一，
    觸犯犯罪構成要件相同之罪名，顯係基於概括之犯意反覆為
    之，應依連續犯之規定論以一罪，並依法加重其刑。被告施
    用第一級毒品前持有第一級毒品之行為，本應各論以持有之
    罪，惟各該次持有毒品之低度行為均為其後施用毒品之高度
    行為所吸收，不另論罪。檢察官雖僅就被告如事實欄「(一)」
    部分之犯罪行為起訴，餘者未於起訴書中敘及，但連續犯為
    裁判上一罪，檢察官就犯罪事實一部起訴，依刑事訴訟法第
    267 條規定，其效力及於全部，法院自屬有權全部審判。
四、原審為科刑之判決，固非無見，惟原判決對於屬起訴效力所
    及而未於起訴書中敘明之如事實欄所示「(二)」部分，不及審
    酌，自有未洽，檢察官上訴意旨指摘原判決此部分不及審酌
    不當並移送併辦，為有理由，原判決即屬無可維持，應由本
    院撤銷改判，爰審酌被告經強制戒治後，未戒絕毒品，再犯
    連續施用毒品，顯見其自制力不足，無法擺脫毒品，並參以
    被告犯後坦承施用毒品犯行，所犯係自戕行為，尚未害及他
    人等一切情狀，量處如主文所示之刑，以資懲儆 (原審審酌
    之範圍較小，檢察官上訴移送併辦之後，本院審酌之範圍較
    大，自應量處較原審為重之刑)。 扣案之白色粉末4 小包（
    驗後淨重0.47公克，空包裝重0.79公克，即毛重1.26公克）
    ，經送法務部調查局檢驗結果，確係第一級毒品海洛因無訛
    ，此有法務部調查局94年7 月4 日調科壹字第240003670 號
    鑑定通知書1 紙附卷可稽，應依毒品危害防制條例第18條第
    1 項前段，不問屬於犯人與否，沒收銷燬之（包裝袋部分，
    因與毒品難以析離，應一體視同毒品，並沒收銷燬之；送驗
    耗損部分，因已滅失，爰不沒收銷燬之）。
據上論斷，應依刑事訴訟法第369 條第1 項前段、第364 條、第
299 條第1 項前段，毒品危害防制條例第10條第1 項、第18條第
1 項前段，刑法第11條、第56條，判決如主文。
本案經檢察官彭南雄到庭執行職務。
中　　華　　民　　國　　94　　年　　10　　月　　27　　日
                  刑事第二庭    審判長法  官  林正雄
                                      法  官  黃壽燕
                                      法  官  陳啟造
以上正本證明與原本無異。
如不服本判決應於收受本判決後10日內向本院提出上訴書狀，其
未敘述上訴理由者，並得於提起上訴後10日內向本院補提理由書
狀（均須按他造當事人之人數附繕本）「切勿逕送上級法院」。
中　　華　　民　　國　　94　　年　　10　　月　　27　　日
　　　　　　　　　　　　　　　　　　　書記官  黃琳群
本案論罪科刑法條：
毒品危害防制條例第10條
施用第一級毒品者，處6月以上5年以下有期徒刑。
